---
title: "2019202265-贾耀博-第二周作业"
output:
  html_document:
    css: style.css
    toc: true
    toc_float:
      collapsed: false
---

# 问题1

## 1.1 附录A中的题

### 1.1.1

**试用二分法及R程序求一下方成在$(-10,10)之间的根$**

**$$2x^3-4x^2+3x-6=0$$**


分析：三次方程一般而言有三个实根，需要于是在二分法过程中可能出现分支，需要先存储这些分支然后逐个用二分法求解

```{r}

# 定义方程
eq<-function(x){
  return (2*x^3-4*x^2+3*x-6)
}

# 定义精度
eps <- 0.01

# 存储结果
ans<-c()

# 主函数
solution <- function(l, r){
  fl<-eq(l)
  fr<-eq(r)
  if(fl*fr>0){
      return
  }else{
      m <- (l+r)/2
    if(abs(eq(m))<eps){# 是根
        print(m)
        return
    }
    if(abs(fr-fl)>eps){
      # 递归
      solution(l,m)
      solution(m,r)
    }
  }
}

solution(-10,10)

```

可以得到该方程在$(-10,10)$的一个实根为2

### 1.1.2

**从0到$2\pi$,每隔0.2，求解下列函数的值**

**$$\frac{sin(x)}{cos(x)+x}$$**

```{r}
# 从0到2pi,每隔0.2
x<-seq(0,2*pi,by=0.2)

# 定义函数
fun<-function (x){
  return (sin(x)/(cos(x)+x))
}

#求值
fun(x)
```

### 1.1.3

**CCB编码问题：将26个字母的前13个转换成其后的第13个字母，并互换大小写，后13个转换成其后的第13个字母，并互换大小写。非字母字符不变，试用R程序帮助发报人实现上述转换**

```{r}
# a的ascii为97，A的ascii为65，相差32

asc <- function(x) { strtoi(charToRaw(x),16L) }
chr <- function(n) { rawToChar(as.raw(n)) }

ccb<-function(x){
  answer <-c()
  v<-unlist(strsplit(x, split = ""))
  print(v)
  for (c in seq_along(v)){
    u2i <- asc(v[c])
    if (u2i>=65&&u2i<=77){ # 大写前十三
      u<-u2i+32+13
    }else if(u2i>=78&&u2i<=90){ # 大写后十三
      u<-u2i+32-13
    }else if(u2i>=97&&u2i<=109){ #小写前十三
      u<-u2i-32+13
    }else if(u2i>=110&&u2i<=122){ #小写后十三
      u<-u2i-32-13
    }
    print(chr(u))
    answer<-c(answer,chr(u))
 }
  return (answer)
}

ccb("People")
```

### 1.1.4

**13个人围成一个圈，从第一个人开始顺序报号1，2，3，报到3者退出圈子，找出最后留在圈子中原来人的位置**

```{r}
pp<-1:13;
bgn<-1
while(length(pp)>1){
  print(pp)
  d<-(bgn+2)%%length(pp)
  index<-c(d)
  pp<-pp[-index]
  bgn<-d
}

print(pp)
```

可以看出最后剩下的是原来的第13位

# 1.2 John 书上题

## 1.2.1

**A sunflower plot can be useful for visualizing the relationship between two numeric variables which are either discrete or have been rounded. Use the R function sunflowerplot to obtain a sunflower plot of the relationship between height and weight for the baseball data in Rfit**

```{r}
library(Rfit)
data(baseball)
sunflowerplot(baseball$weight, baseball$height)
```

## 1.2.2

**A diagnostic test of clairvoyance is to declare a person clairvoyant if they get 8 or more tosses of a fair coin correct out of 10. Determine, either via simulation or directly, the specificity of the test. That is, in this case, determine the probability that a person who is guessing is correctly classified as non-clairvoyant**
```{r}
# 试验次数
N<-10000


pos<-c()

#模拟抽样
for (i in 1:N){
  samp<-sample(0:1,10, replace = TRUE)
  pos<-c(pos,sum(samp))
}
pos<-pos[pos>=8]

length(pos)/N
```

经过10000次随机模拟后，大于等于8次正确的概率是0.0556

## 1.2.3

**Approximate the power of a t-test of $H_0:\mu=0$ versus $H_A$ : $\mu >0$ when the true mean is $\mu$ = 0.5. Assume a random sample of size n = 25 from a normal distribution with $\sigma$ = 1. Assume $\alpha$ = 0.05**
```{r}
X<-matrix(rnorm(100*25,mean = 0.5, sd=1),ncol = 100)
myttest <- function (data) t.test(data)$p.value
pval<-apply(X,1,myttest)

# 取这100次试验pval小于0.05的均值，也就是显著频率
mean(pval<0.05)
```

重复一百次，发现各次随机模拟均显著，也就是拒绝原假设

## 1.2.4

**Use the commands dnorm, seq, and lines to create a plot of the pdf of a normal distribution with $\mu$ = 50 and $\sigma^2$ = 10**

```{r}
x<-seq(25,75,by=0.5)
plot(x,dnorm(x, mean=50, sd=sqrt(10)))
lines(x,dnorm(x,mean=50, sd=sqrt(10)))
```


# 问题2

## 2.1

**将数据导入RStudio，转换成data.frame 形式**

```{r}
library(tidyverse)
library(dplyr)
dt<-read.csv("/Users/jiayaobo/PycharmProjects/nonparams/homework1/protein.csv" )
head(dt)
```

## 2.2

**选择两个变量Egg和Fish，分别计算25个国家在这两种食物上的基本摄入量，至少有均值、方差、最大值和最小值、中位数等基本统计量**

```{r}
mean(dt$Eggs)
var(dt$Eggs)
max(dt$Eggs)
min(dt$Eggs)
median(dt$Eggs)
```

E的均值为2.936，方差为1.249067,最大值为4.7，最小值为0.5，中位数为1.9

```{r}
mean(dt$Fish)
var(dt$Fish)
max(dt$Fish)
min(dt$Fish)
median(dt$Fish)
```

F的均值为4.284，方差为11.57723,最大值为14.2，最小值为0.2，中位数为3.4

## 2.3

**做散点图，观察两个变量之间的关系**

```{r}
dt %>% ggplot()+
        geom_point(aes(x=Eggs,y=Fish))
```

从图中可以看出Eggs和Fish两变量之间正相关，Eggs越大，总体而言Fish越大

## 2.4

**这两个变量如果服从二元正态分布，请给出这个正态分布的均值向量$\mu=(\mu_E,\mu_F)^t$ 和协方差矩阵的矩估计$\Sigma=(\sigma^2_E,\sigma^2_F,\sigma_{EF},\rho)$,请给出具体的估计**

均值向量的矩估计就是Eggs和Fish两变量各自的均值组成的向量，因此

$$\mu=(2.936,4.284)^t$$

而对协方差矩阵进行矩估计，$\sigma^2_E$和$\sigma^2_F$的矩估计是各自样本方差，而$\sigma_{EF}$的矩估计为样本协方差，$\rho$的矩估计为样本相关系数

下面计算相关系数和协方差

```{r}
# 协方差
cov(dt$Eggs,dt$Fish)

#相关系数
cor(dt$Fish,dt$Eggs)
```

于是得到协方差矩阵的矩估计

$$\Sigma=(1.249067, 11.57723,0.24935,0.06557136)$$

## 2.5

**如果想用这两个变量预测第三个变量WhiteMeat，用三元正态分布去表示$\mu_{W|E,F}和\Sigma_{W|E,F}$, 请给出具体的估计**

首先计算有关W的统计量

```{r}
mean(dt$WhiteMeat)
var(dt$WhiteMeat)
```

得到W的均值为7.896,方差为13.64623。

根据矩估计的方法可以得到均值向量$\mu_{W|E,F}=(2.936,4.284,7.896)^t$

为了得到协方差矩阵还需要知道两两间的协方差和相关系数

```{r}
cov(dt$WhiteMeat, dt$Eggs)
cor(dt$WhiteMeat,dt$Eggs)
```

得到$\sigma_{EW}=2.5614$,以及$\rho_{EW}=0.6204092$

```{r}
cov(dt$WhiteMeat, dt$Fish)
cor(dt$WhiteMeat,dt$Fish)
```

得到$\sigma_{FW}=-2.941317$,以及$\rho_{FW}=-0.2340092$

最终得到

$$\begin{align}\Sigma_{W|E,F} & =(\sigma^2_{EF},\sigma^2_{EW},\sigma^2_{FW},\sigma_{EF},\sigma_{EW},\sigma_{FW},\rho_{EF},\rho_{EW},\rho_{FW})\\ &= (1.25,11.58,13.65,0.25,2.56,-2.94,0.07,0.62,-0.23)\end{align}$$

## 2.6

```{r}
# 使用了mvn包
library(MVN)
dt_ef<-data.frame(E=dt$Eggs,F=dt$Fish)
mvn(dt_ef,mvnTest = c("dh"), multivariatePlot = "qq")
```

从QQ图上看，E和F较为符合二元正态分布，并且根据Doornik-Hansen检验，p=0.107184>0.05

```{r}
dt_efw<-data.frame(E=dt$Eggs,F=dt$Fish,W=dt$WhiteMeat)
mvn(dt_efw,mvnTest = c("dh"), multivariatePlot = "qq")
```

从QQ图上看，E、F和W较为符合三元正态分布，并且根据Doornik-Hansen检验，p=0.07986271>0.05

综上所述，从而之前的正态性假设较为合理